Matthis Ramadier Développeur Web

Autonome et enthousiaste, mes premières expériences m'ont permis de renforcer mes acquis et d'appréhender les différents outils. En quête de nouveaux challenges, je souhaite rejoindre une organisation à laquelle je pourrais apporter mon dynamisme et mon goût du challenge.

Compétences

Coordonnées

Adresse

9 Avenue Des AcaciasVilleneuve-lès-Maguelone,34750

Téléphone

0783271158

E-mail

matthisramadier@hotmail.fr

Github

https://github.com/Rmatthis

\frown		litác
W	ua	iites

Résolution des problèmes

Autonomie

Capacités d'adaptation

Organisation

• Front	Back	
HTML/CSS	PHP	
JavaScript	Symfony	
React	Node.js	
Vue.js	Discord.js	
Bootscrap	MongoDB	
Angular	SQL	
	Docker	
	Codeigniter	

Parcours professionnel

2018-10 -2018-11

Vendeur

Jean François, Pérols, Hérault

- Écoute des besoins et des désirs des clients pour identifier et recommander des produits optimaux.
- Aménagement des rayons selon les techniques de merchandising, de manière à les rendre attractifs et à susciter les envies d'achat, vérification de l'affichage correct des prix.
- Réception des arrivages de marchandises,
 vérification de leur état et mise à l'écart des produits détériorés, rangement des articles dans l'espace de stockage et dans les rayons selon les besoins.

2021-05 -Actuel

Apprenant Développeur Web

Beweb, Montpellier, Herault

- Intégration des innovations technologiques et numériques, capacité à acquérir rapidement de nouvelles connaissances.
- Production de contenu de page tel que des visuels et du texte afin de répondre aux spécifications du projet.

- Conception et mise à exécution de mesures de sécurité telles que des pare-feu et du cryptage.
- Capacité à identifier les difficultés et à prendre des décisions individuellement ou par consensus.
- Production d'un projet interne distribuer dans le but d'un examen donc l'objectif était la mise en situation dans un cadre professionnel.

Formation

2021-05 -Actuel Bac + 2 De Développeur Web & Web Mobile: Développeur Web

Beweb - Montpellier, 34

